# 请教陈版主和大家，企业以出厂价结算，运费由客户承担，企业仅代收代付

提问人：liuxuan@xy 时间：2020-01-09 19:37:18
请教陈版主和大家，以出厂价结算的产品，运费由客户承担，大部分运输车辆由客户联系，

回答人：chenyiwei
从会计角度，应考虑以下问题：
1 、运输服务是否构成一项单独的履约义务？运输服务的提供是发生在商品控制权转移给客户之前还是之后？
2 、如果构成单项履约义务的，则对照新收入准则第三十四条，本企业在运输服务中是代理人还是主要责任人？如在承运人选择、价格谈判、运输途中风险的承担等方面？